【裁判字號】    90,交聲,36
【裁判日期】    901211
【裁判案由】    違反道路交通管理處罰條例聲明異議
【裁判全文】
臺灣雲林地方法院交通事件裁定                        九十年度交聲字第三六號
    異  議  人
    即受處分人  甲○○
右列受處分人因違反道路交通管理處罰條例案件，對於交通部公路局嘉義區監理所雲
林監理站九十年八月一日所為之處分（原處分案號：雲監五字第裁72－KAA386366 、
72－KAA386367、72－KAA386368、72－KAA386369號），聲明異議，本院裁定如左：
    主  文
異議駁回。
    理  由
一、異議意旨略以：受處分人甲○○於民國九十年六月十四日晚間十時二十分許，駕
    駛車牌五Ｍ－八一四○號自用小客車，在雲林縣四湖鄉○○村○○路與乙○○所
    駕駛車牌ＯＬ－六八一五號自用小客車發生車禍，因而受有臉部、右膝裂創等傷
    害，經受處分人之配偶謝麗慧及妹妹吳秀貞送往台西全民醫院急救，故警方到達
    車禍現場時，受處分人已因就醫而不在場，並非拒絕酒測而逃逸；又當日受處分
    人並無超速或違反道路交通安全規則因而肇事致人受傷等情，更未逆向行駛，而
    係乙○○駕車駛入受處分之車道，致發生本件車禍，原處分機關交通部公路局嘉
    義區監理所雲林監理站未詳予查明，逕認受處分人拒絕酒精濃度測試而逃逸、超
    速、違反道路交通安全規則因而肇事致人受傷及不按遵行方向行駛，分別裁處受
    處分人罰鍰新臺幣（下同）六萬元並吊銷駕駛執照、一千九百元、吊扣駕駛執照
    六個月、九百元，認事用法均有未洽，為此，提出聲明異議。
二、按汽車駕駛人拒絕接受酒精濃度測試之檢定者，處新臺幣六萬元罰鍰，並吊銷其
    駕駛執照；汽車駕駛人，行車速度，超過規定之最高時速，或低於規定之最低時
    速，或裝用測速雷達感應器者，處新臺幣一千二百元以上二千四百元以下罰鍰，
    其感應器沒入之；又汽車駕駛人，駕駛汽車違反道路交通安全規則，因而肇事致
    人受傷者，吊扣其駕駛執照三個月至六個月；另汽車駕駛人，爭道行駛有不按遵
    行之方向行駛者，處新臺幣六百元以上一千八百元以下罰鍰，道路交通管理處罰
    條例第三十五條第三項、第四十條第一項、第六十一條第三項及第四十五條第一
    款分別定有明文。
三、經查：受處分人於警訊及本院審理時供稱前揭時地，其駕車由雲林縣四湖鄉溪尾
    村往林厝村方向行駛，途經溪尾路轉彎路段時，因逆向行駛於對向車道，轉彎後
    發現由乙○○駕駛，乘載其妻丙○○之上開自小客車由林厝村往溪尾村方向駛來
    ，為閃避乙○○所駕駛之汽車，準備將車駛回原有車道，然尚未轉入，即因閃避
    不及而與乙○○發生車禍等語，核與證人乙○○及丙○○於警訊及本院審理時證
    述情節大致相符，並有雲林縣警察局舉發違反道路交通管理事件通知單、道路交
    通事故調查報告表、交通事故談話紀錄表、現場照片圖及雲林縣四湖鄉調解委員
    會調解書在卷可證。而乙○○確因本件車禍受有右側臉部挫傷、身體多處擦傷，
    丙○○受有右側臏骨骨折、身體多處擦傷等情，亦有嘉義基督教醫院出具之診斷
    證明書二紙可按，則受處分人不按遵行方向逆向行駛及駕駛汽車違反道路交通安
    全規則，因而肇事致人受傷之事實，足堪認定。又肇事地點限速六十公里，而受
    處分人肇事時其車之煞車痕距離為五十七點四公尺，換算成行車速度，已遠超過
    時速六十公里，有道路交通事故調查報告表各項記載可參，且受處分人警訊中亦
    自承其當時車速約七十公里，證人乙○○及丙○○亦均證稱受處分人當時車速很
    快，至少有一百公里等語，均足以證明受處分人違規超速之事實。至受處分人辯
    稱警員並未對其進行酒測，其亦無拒絕酒測而逃逸云云，惟查受處分人於前揭時
    地駕車肇事，警員據報前往處理時，本欲對其進行酒精濃度測試，然受處分人以
    就醫為由拒絕，表示要到全民醫院與乙○○一起測試，迨警員到達全民醫院時，
    受處分人已不在醫院，向其家人查詢，其家人均表示不知受處分人之去向，故當
    日未對受處分人進行酒測等情，業據證人即當日據報至現場處理之警員呂明顯及
    許耀仁於本院審理時證述明確，並有記載肇事經過情形之雲林縣警察局台西分局
    林厝派出所員警工作紀錄簿、道路交通事故調查報告表及談話紀錄表在卷可佐，
    是受處分人辯稱警員未對其進行酒測，其未拒絕酒測而逃逸一節，已不足採。雖
    受處分人嗣又辯稱當日其確曾至全民醫院就醫，但因該院無醫師為其治療，於是
    其妹載其至嘉義大仁醫院就診云云。然經本院向全民醫院函詢結果，受處分人於
    九十年六月十四日晚間十一時許雖曾至該院掛號，惟掛號後醫師尚未診療前，受
    處分人即自行離院，有該院九十年十月十八日民醫字第九○○二一號函可按，並
    無受處分人所言全民醫院當時無醫師為其診療之情形。再者，本院向遠傳電信及
    台灣大哥大股份有限公司（下稱遠傳電信公司、台灣大哥大公司）函查受處分人
    及吳秀貞是否向該等公司申請行動電話，得知受處分人住處電話號碼為00－0
    000000，吳秀貞行動電話號碼為0000000000，經向中華電信股
    份有限公司雲林營運處北港服務中心（下稱中華電話公司北港服務中心）及台灣
    大哥大調閱上開電話及行動電話於九十年六月間之通聯紀錄，經核對後，發現吳
    秀貞所使用之0000000000行動電話自九十年六月十四日晚間十時二十
    分受處分人肇事起至翌日六月十五日上午十一時五十九分止，計與00－000
    0000通話達二十餘次，有遠傳電信公司九十年十月二十五日傳真、中華電信
    北港服務中心九十年十月二十二日雲三業字第九○Ａ○○○一四三號函暨通聯紀
    錄及台灣大哥大公司九十年十一月一日九○法警一○○○四六號函暨通聯紀錄可
    證。而受處分人當日係由吳秀貞陪同至大仁醫院就醫一節，業據受處分人於本院
    審理時陳明在卷，則吳秀貞既與家裏通話達數十次，受處分人自難諉為不知警員
    通知其至警局進行酒測一事，惟受處分人仍未向警員報到，足認其有拒絕酒測之
    故意甚明，受處分人空言否認其有拒絕酒精濃度測試檢定之情事，委不足採。從
    而，原處分機關認受處分人拒絕酒精濃度測試而逃逸、超速、違反道路交通安全
    規則因而肇事致人受傷及不按遵行方向逆向行駛，分別裁處受處分人罰鍰六萬元
    並吊銷駕駛執照、一千九百元、吊扣駕駛執照六個月及九百元，於法並無不合。
    本件異議為無理由，應予駁回。
三、據上論斷，應依道路交通管理處罰條例第八十七條第二項，道路交通案件處理辦
    法第十九條，裁定如主文。
中      華      民      國     九十      年     十二     月     十一    日
                                         臺灣雲林地方法院交通法庭
                                             法  官  蔡  碧  蓉
右正本證明與原本無異。
如不服本裁定，應於裁定送達後五日內向本院提出抗告狀。
                                             書記官  陳  善  永
中      華      民      國     九十      年     十二     月     十一    日


司法院資訊處製作；財團法人民間司法改革基金會備份。
